# 请教陈版 PPP项目核算的两个问题

提问人：accounting 丶丶 时间：2021-04-07 10:49:42
一、企业会计准则解释 14 号：（一）5.社会资本方根据 PPP 项目合同约定，在项目运营期间，满足有权收取可确定金额的现金（或其他金融资产）条件的，应当在社会资本方拥有收取该对价的权利（该权利仅取决于时间流逝的因素）时确认为应收款项，并按照《企业会计准则第 22 号——金融工具确认和计量》的规定进行会计处理。请问这里是在 PPP 项目资产达到预定可使用状态时，是（ 1 ）直接将PPP项目对价结转到应收账款，还是（ 2 ）先结转到长期应收款，待每年年底确定政府方付费时，将应收部分从长期应收结转到应收账款个人认为后者好一些，因为合同尽管约定每年等额支付但还是受到绩效考核的扣款或者影响等等二、若PPP项目采用无形资产核算，后续运营期间的收到的可用性服务费如何确认收入？是按照每年具体收到的款项吗

回答人：chenyiwei
1 、金融资产模式下，由于收款周期一般较长，故应考虑其中的融资成分，确认长期应收款，后续收款时直接作为长期应收款的回收，不再通过“应收账款”科目过渡。
2 、如果后续每年有固定金额的可用性服务费的，则表明其至少是金融资产+无形资产的混合模式，不是纯无形资产模式。在混合模式下，收到的可用性服务费作为对长期应收款的回收处理。

提问人：小熊吃 鸡 翅 时间：2021-04-08 08:05:06
陈版，根据 14 号解释公告，运营期间拥有收取对价的权利确认应收账款，并按照金融工具处理。那么建设期确认合同资产时，相关建设期的合同资产在建设期内是否还要计提利息收入呢？比如某PPP项目建设期三年，第一年根据建造服务的价值，确认合同资产 1 亿元，这 1 亿元的合同资产是否要在建设期的后两年确认利息收入呢？

回答人：chenyiwei
理论上也是需要的。